# 陈版及各位高人，非同一控制下收购

提问人：lxch119 时间：2015-10-16 01:07:23
A集团收购另外一个B公司，评估报告只有权收益法估值，没有基础法估值。收购价格等于评估值。 请问:合并报表时，B公司的各报表项目如何调整成评估值？ 也就是说如何将评估增值分配到各报表项目里面？ 谢谢。

回答人：chenyiwei
这要用到以“购买对价分摊”（purchase price allocation，PPA）为目的的评估。本版面对此有较多讨论和介绍，请自行搜索。